ja: 芸術・エンターテイメント > 趣味・コレクション > 楽器 > 金管楽器 > トロンボーン: バストロンボーン; テナートロンボーン
vi: Nghệ thuật và giải trí > Sở thích và nghệ thuật sáng tạo > Nhạc cụ > Kèn đồng > Kèn trombone: Kèn bass trombone; Kèn tenor trombone
fi: Taide ja viihde > Harrastukset ja taiteet > Soittimet > Vaskipuhaltimet > Pasuunat: Bassopasuunat; Tenoripasuunat
fr: Arts et loisirs > Loisirs et arts créatifs > Instruments de musique > Cuivres > Trombones (instruments de musique): Trombones basses; Trombones ténor
pl: Sztuka i rozrywka > Hobby i sztuki piękne > Instrumenty muzyczne > Instrumenty dęte blaszane > Puzony: Puzony basowe; Puzony tenorowe
ru: Искусство и развлечения > Хобби и творчество > Музыкальные инструменты > Медные духовые инструменты > Тромбоны: Бас-тромбоны; Тенор-тромбоны
lt-LT: Menai ir pramogos > Hobiai ir menai > Muzikos instrumentai > Variniai pučiamieji instrumentai > Trombonai: Bosiniai trombonai; Tenoro trombonai
da: Kunst og underholdning > Hobby og håndarbejde > Musikinstrumenter > Messingblæsere > Trækbasuner: Bastromboner; Tenortromboner
ko: 아트/엔터테인먼트 > 취미/예술 > 악기 > 금관악기 > 트롬본: 베이스 트롬본; 테너 트롬본
zh-TW: 藝術/娛樂 > 嗜好和創作藝術 > 樂器 > 銅管樂器 > 長號: 低音長號; 次中音長號
ro-RO: Artă și divertisment > Hobby-uri și artă > Instrumente muzicale > Instrumente din alamă > Tromboane: Tromboane bas; Tromboane tenor
nb: Kunst og underholdning > Hobby og kreativitet > Musikkinstrumenter > Messinginstrumenter > Tromboner: Basstromboner; Tenortromboner
el: Τέχνες & Ψυχαγωγία > Χόμπι & Δημιουργικές Τέχνες > Μουσικά όργανα > Χάλκινα πνευστά όργανα > Τρομπόνια: Μπάσα τρομπόνια; Τενόρα τρομπόνια
nl: Kunst en entertainment > Hobby's en creatieve vaardigheden > Muziekinstrumenten > Koperen blaasinstrumenten > Trombones: Bastrombones; Tenortrombones
it: Arte e svago > Hobby e arti creative > Strumenti musicali > Ottoni > Tromboni: Tromboni bassi; Tromboni tenore
tr: Sanat ve Eğlence > Hobiler ve Sanatsal Çalışmalar > Müzik Aletleri > Bakır Üflemeli Çalgılar > Trombonlar: Bas Trombonları; Tenor Trombonları
pt-BR: Artes e entretenimento > Hobbies e artes > Instrumentos musicais > Instrumentos de sopro de metal > Trombones: Trombones baixos; Trombones tenores
sv: Konst och underhållning > Hobby och skapande > Musikinstrument > Bleckblåsinstrument > Tromboner: Bastromboner; Tenortromboner
zh-CN: 艺术与娱乐 > 爱好/艺术创作 > 乐器 > 铜管乐器 > 长号: 低音长号; 次中音长号
es: Arte y ocio > Hobbies y artes creativas > Instrumentos musicales > Instrumentos de metal > Trombones: Trombones bajo; Trombones tenor
hu: Művészet és szórakoztatás > Hobbik és kreatív művészet > Hangszerek > Rézfúvós hangszerek > Harsonák: Basszusharsonák; Tenorharsonák
pt-PT: Artes e lazer > Passatempos e artes criativas > Instrumentos musicais > Instrumentos de metais > Trombones: Trombones baixo; Trombones tenor
sl-SI: Kultura in zabava > Hobiji in ustvarjalne umetnosti > Glasbila > Trobila > Pozavne: Basovske pozavne; Tenorske pozavne
en: Arts & Entertainment > Hobbies & Creative Arts > Musical Instruments > Brass Instruments > Trombones: Bass Trombones; Tenor Trombones
th: ศิลปะและความบันเทิง > งานอดิเรกและศิลปะสร้างสรรค์ > เครื่องดนตรี > เครื่องเป่าทองเหลือง > ทรอมโบน: เบสทรอมโบน; เทเนอร์ทรอมโบน
hr-HR: Umjetnost i zabava > Hobiji i kreativne umjetnosti > Glazbala > Limena puhaća glazbala > Tromboni: Bas-tromboni; Tenor tromboni
cs: Umění a zábava > Hobby, hudba a výtvarné umění > Hudební nástroje > Žesťové nástroje > Trombóny: Basové trombony; Tenorové trombony
de: Kunst & Unterhaltung > Hobby & Kunst > Musikinstrumente > Blechblasinstrumente > Posaunen: Bassposaunen; Tenorposaunen
bg-BG: Изкуства и развлечения > Хобита и творчески изкуства > Музикални инструменти > Медни духови инструменти > Тромбони: Бас тромбони; Тенор тромбони
sk-SK: Umenie a zábava > Záľuby a tvorivé dielne > Hudobné nástroje > Dychové nástroje > Trombóny: Basové trombóny; Tenorové trombóny